【裁判字號】    94,簡上,177
【裁判日期】    950110
【裁判案由】    竊盜
【裁判全文】
臺灣彰化地方法院刑事判決             94年度簡上字第177號
上  訴  人  臺灣彰化地方法院檢察署檢察官
被      告  甲○○
上列上訴人因被告竊盜案件，不服本院九十四年度斗簡字第五一
九號，中華民國九十四年十月二十一日第一審簡易判決（臺灣彰
化地方法院檢察署九十四年度偵字第七二九九號、第七五七六號
），提起上訴，及移送併案審理 (臺灣彰化地方法院檢察署九十
四年度偵字第九一二七號、第八六四八號、九十四年度核退偵字
第五四號），本院管轄之第二審合議庭認不宜以簡易判決處刑，
改依通常程序為第一審判決如下：
    主      文
原判決撤銷。
甲○○共同連續攜帶兇器竊盜，累犯，處有期徒刑拾月。
扣案之工具鉗壹支、美工刀支及手套壹雙，均沒收之。
    事      實
一、甲○○前因違反肅清煙毒條例及麻醉藥品管理條例等案件，
    分別經臺灣高等法院臺中分院以八十三年上訴字第一八一三
    號判決判處有期徒刑三年四月確定；及本院以八十三年易字
    第一九三八號判決判處有期徒刑六月確定，嗣經裁定應執行
    有期徒刑三年八月確定，入監執行，於民國（下同）八十六
    年五月十六日假釋出獄付保護管束，詎其於保護管束期間，
    再因違反肅清煙毒條例案件，經臺灣高等法院臺中分院以八
    十四年上訴字第一三二四號判決判處有期徒刑三年六月確定
    （第一案），前開假釋亦因而撤銷，令入監所執行殘刑（第
    二案），二案接續執行，迄九十四年六月六日執行完畢，猶
    不知悔改，復基於意圖為自己不法所有之概括犯意，連續於
    附表所示之時間、地點，以附表所示之方式，竊取附表所示
    之財物，並於附表所示之時、地為警查獲而查悉上情。
二、案經彰化縣警察局田中分局、北斗分局、溪湖分局報請臺灣
    彰化地方法院檢察署檢察官聲請簡易判決處刑及移送併案審
    理。
    理      由
一、上揭犯罪事實，業據被告甲○○迭次於警詢、偵查中及本院
    審理時均坦承不諱，核與證人李清爽、丁○○、乙○○、丙
    ○○等於警訊中指述失竊情節相符，復有贓物認領保管單、
    車籍作業系統查詢表、現場照片等件附卷可稽，及被告作案
    用之鑰匙二支、工具鉗一支、美工刀三支及手套一雙扣案可
    資佐證，足徵被告自白核與事實相符，應堪採信。本件事證
    明確，被告竊盜犯行堪以認定，自應依法論科。
二、查扣案之工具鉗一支及美工刀三支均係鐵器，在客觀上應以
    對人之生命、身體、安全構成威脅，具有危險性，可供兇器
    使用。被告持以行竊，核其所為，係犯刑法第三百二十條第
    一項之普通竊盜罪（附表編號一、二）、第三百二十一條第
    一項第三款之加重竊盜罪（附表編號三）。被告就附表編號
    一部分與李清爽有犯意聯絡及行為分擔，為共同正犯。被告
    先後多次之竊盜犯行，時間緊接，所犯又係構成要件相同之
    罪名，顯係基於概括犯意反覆為之，為連續犯，應依刑法第
    五十六條規定，依加重竊盜罪論以一罪，並加重其刑；又其
    曾因違反肅清煙毒條例及麻醉藥品管理條例等案件，分別經
    臺灣高等法院臺中分院以八十三年上訴字第一八一三號判決
    判處有期徒刑三年四月確定；及本院以八十三年易字第一九
    三八號判決判處有期徒刑六月確定，嗣經裁定應執行有期徒
    刑三年八月確定，入監執行，於八十六年五月十六日假釋出
    獄付保護管束，詎其於保護管束期間，再因違反肅清煙毒條
    例案件，經臺灣高等法院臺中分院以八十四年上訴字第一三
    二四號判決判處有期徒刑三年六月確定（第一案），前開假
    釋亦因而撤銷，令入監所執行殘刑（第二案），二案接續執
    行，迄九十四年六月六日執行完畢等情，有臺灣高等法院被
    告全國前案紀錄表一份在卷足按，被告於受有期徒刑之執行
    完畢後，五年內再犯有期徒刑以上之罪，為累犯，應依刑法
    第四十七條規定，加重其刑，並依法遞加重之。另公訴人依
    普通竊盜罪起訴，惟本件社會基本事實仍屬同一，爰予以變
    更起訴法條，附此明。原審就附表編號一、二部分之犯行
    ，論罪科刑，固非無見，惟附表編號三之犯行部分，既與起
    訴部分有連續犯之關係，屬裁判上之一罪，為起訴效力所及
    ，經移送併辦，本院自得併予審究。原審對此部分犯行未及
    審酌，認定事實顯屬有誤，上訴意旨指摘原判決不當，為有
    理由，應由本院撤銷予以改判。爰審酌被告犯罪之動機、方
    法、目的，所生危害及犯後坦承犯行態度良好等一切情狀，
    量處如主文所示之刑。又扣案之工具鉗一支、美工刀三支及
    手套一雙，均係被告所有，且為供其竊盜所用之物，業據被
    告於本院審理時陳明在卷，爰依刑法第三十八條第一項第二
    款之規定宣告沒收。至扣案之水果刀二支，雖係被告所有，
    然被告迭於警訊、偵查及本院審理中否認係供其行竊犯罪所
    用或犯罪預備之物，衡諸被告對於上開犯行既已坦承不諱，
    應毋庸對於沒收之物有所隱諱，且亦無其他證據足資證明上
    開扣案物確係供被告行竊犯罪所用或犯罪預備之物；鑰匙一
    支，應係被害人乙○○掉於機車旁，為被告持以啟動機車，
    業據被告供明在卷，非屬被告所有，爰均不併予宣告沒收。
三、另移送併辦檢察官於移送併辦時（九十四年度偵字第九一二
    七號）雖請求對被告宣告強制工作，惟按保安處分係對受處
    分人將來之危險性所為之拘束其身體、自由等之處置，以達
    教化與治療之目的，為刑罰之補充制度。本諸法治國家保障
    人權之原理及刑法之保護作用，其法律規定之內容，應受比
    例原則之規範，使保安處分之宣告，與行為人所為行為之嚴
    重性，行為人所表現之危險性及對於行為人未來行為之期待
    性相當。又強制工作亦係保安處分之一種，被告之犯罪行為
    除科以刑罰外，是否另須宣告付強制工作自需依前開原則就
    個案情形為具體之認定。本件被告甲○○雖有上開連續竊盜
    犯行，然考量其犯罪之手段，犯罪所得及所生危害，另查其
    正值壯年，然有施用毒品之習性，因其施用毒品後，思慮不
    周，致行為有所偏差，但仍有美好之前程，待其開創，未來
    若能順利謀職，戒除毒癮，當能重返社會，而能適應社會生
    活，經此科處刑罰之教訓，入監服刑，已足使其警惕，若令
    其逕入勞動處所強制工作，則稍嫌過苛；且無其他積極證據
    足以認定被告習慣於犯罪或有以犯竊盜罪、贓物罪為常業之
    情形存在，是就被告涉案之情節，依比例原則，認尚無宣告
    強制工作之必要，故不另為強制工作之諭知，併予敘明。
四、按檢察官聲請以簡易判決處刑之案件，經法院認為有第四百
    五十一條之一第四項但書之情形者，應適用通常訴訟程序審
    判之，刑事訴訟法第四百五十二條定有明文；且對於簡易判
    決之上訴，準用刑事訴訟法第三編第一章及第二章之規定，
    管轄第二審之地方法院合議庭受理簡易判決上訴案件，應依
    通常程序審理。其認案件有刑事訴訟法第四百五十二條之情
    形者，應撤銷原判決，逕依通常程序為第一審判決，法院辦
    理刑事訴訟簡易程序案件應行注意事項第十四項亦有規定。
    查本案審判中發現被告尚有其他具裁判上一罪即併案部分之
    犯罪事實，足認被告所犯之罪不合刑事訴訟法第四百四十九
    條所定得以簡易判決處刑之案件，且本院認定之犯罪事實顯
    然與檢察官據以求處罪刑之事實不符，而有刑事訴訟法第四
    百五十一條之一第四項但書第二款前段之情形，依前揭法律
    規定，原審適用簡易判決處刑程序尚有未合，應由本院合議
    庭改依通常程序審理後，逕為第一審之判決，檢察官或被告
    如不服本判決，仍得於法定上訴期間內，向管轄之第二審法
    院提起上訴。
五、檢察官於九十四年度偵字第八六四八號、九十四年度核退偵
    字第五四號移送併辦意旨書中記載被告甲○○竊盜犯行之部
    分，業據蒞庭檢察官撤回移送併辦之請求，爰不予審理，附
    此敘明。
據上論斷，應依刑事訴訟法第四百五十五條之一第一項、第三項
、第四百五十二條、第三百六十九條第一項前段、第三百六十四
條、第二百九十九條第一項前段，刑法第二十八條、第五十六條
、第三百二十一條第一項第三款、第四十七條、第三十八條第一
項第二款，判決如主文。
本件經檢察官洪紹文到庭執行職務。
中    華    民    國    95    年     1    月    10    日
                  刑事第一庭    審判長法  官  葉榮郎
                                      法  官  陳秋錦
                                      法  官  唐中興
以上正本證明與原本無異。
如不服本判決，應於判決送達後十日內向本院提出上訴狀，上訴
於臺灣高等法院臺中分院 (須附繕本)。
告訴人或被害人對於判決如有不服具備理由請求檢察官上訴者，
其上訴期間之計算係以檢察官收受判決正本之日期為準。
中    華    民    國    95    年     1    月    10    日
                                      書記官  吳金良
中華民國刑法第321條
犯竊盜罪而有左列情形之一者，處 6 月以上、 5 年以下有期徒
刑：
一、於夜間侵入住宅或有人居住之建築物、船艦或隱匿其內而犯
    之者。
二、毀越門扇、牆垣或其他安全設備而犯之者。
三、攜帶兇器而犯之者。
四、結夥三人以上而犯之者。
五、乘火災、水災或其他災害之際而犯之者。
六、在車站或埠頭而犯之者。
前項之未遂犯罰之。


司法院資訊處製作；財團法人民間司法改革基金會備份。
